【裁判字號】    95,交聲,82
【裁判日期】    950330
【裁判案由】    違反道路交通管理處罰條例聲明異議
【裁判全文】
臺灣苗栗地方法院交通事件裁定           95年度交聲字第82號
原處分機關  臺北市交通事件裁決所
異  議  人
即受處分人  甲○○
上列異議人因違反道路交通管理處罰條例事件，對於臺北市交通
事件裁決所所於中華民國94年12月26日以北市裁三字第裁22-KAA
316645號所為之處分〔原舉發案號：雲林縣警察局90年9 月4 日
雲警交字第KAA316645 號〕，聲明異議，本院裁定如下：
    主  文
異議駁回。
    理  由
一、異議人主張本件業經本院以90年度交聲字第99號聲明異議案
    件審理完畢。經查，異議人於民國91年3 月22日在本院訊問
    時，當庭撤回聲明異議，有本院筆錄為憑。因此本件聲明異
    議案件，本院並未審理過，應無一事不再理之情形，合先敘
    明。
二、按汽車駕駛人，行經有燈光號誌管制之交岔路口闖紅燈者，
    處新臺幣（下同）1 千8 百元以上5 千4 百元以下罰鍰。又
    汽車駕駛人有左列各款所列條款之一者，除依原條款處罰鍰
    外，並予記點：三、有第53條條情形之一者，記違規點數3
    點。依前項各條款，已受吊扣或吊銷駕駛執照處分者，不予
    記點。道路交通管理處罰條例第53條、第63條第1 項第3 款
    、第2 項分別定有明文。
三、原處分意旨略以：受處分人即異議人甲○○於90年9 月4 日
    中午12時50分，駕駛車牌號碼L3-6709 號自用小客車，在雲
    林縣斗六市○○路口、大同路口，因闖紅燈，經拍照逕行舉
    發，罰鍰5,40 0元。
四、聲請異議意旨略以：異議人駕駛上開車輛，行經該地，前面
    有一輛車移動，但是因對面車輛搶道左轉，因此停在中間，
    等違規車輛經過後，異議人啟動，已經轉紅燈，異議人並非
    故意闖紅燈，為此聲明異議。
五、經查，異議人於上開時間、地點因闖紅燈，而經警當場舉發
    之違規事實，有雲林縣警察局舉發違反道路交通管理事件通
    知單在卷，並經雲林縣警察局查核函覆為證，足以認定異議
    人在上開時間、地點確實有闖紅燈之違規行為無誤。至於異
    議人抗辯前有違規車輛左轉，導致其停頓，再度啟動時已經
    紅燈等語，經查：異議人之辯詞，並無證據足以佐證，況且
    其當時闖紅燈之際，係警察當場舉發，由異議人簽名，如有
    上述情形，應為警察所能知道，而舉發之警察係執行公務，
    與異議人原無仇怨可言，當無故意舉發之理，此外復查無何
    證據足認執本件有捏造事實違法取締之情事。從而，異議人
    除未提出證據加以證明外，復未提出證據方法供本院查證，
    所辯應為主觀之語，實無足取，堪認異議人上開違規事實無
    誤。本件原處分機關並依據道路交通管理處罰條例第63條第
    2 項規定（依前項各條款，已受吊扣或吊銷駕駛執照處分者
    ，不予記點。）不予以記點。本件事證明確，異議人駕車於
    上開路段闖紅燈之違規行為之事實，洵堪認定，原處分機關
    依據道路交通管理處罰條例第53條第1 項、違反道路交通管
    理事件統一裁罰基準表之規定，逾期應到案期限30日以上，
    裁處異議人罰鍰新台幣5,400 元，核無違誤，量罰亦甚妥適
    ，本件異議為無理由，應予駁回。
據上論斷，應依道路交通案件處理辦法第19條，裁定如主文。
中    華    民    國    95    年    3     月    30    日
                    交通法庭    法  官  張珈禎
上正本證明與原本無異。
如不服本裁定應於送達後5日內向本院提出抗告狀。
中    華    民    國    95    年    3     月    30    日
                                書記官  黃雅琦


司法院資訊處製作；財團法人民間司法改革基金會備份。
